臺灣板橋地方法院刑事判決　　　　　　　99年度易字第3273號
公　訴　人　臺灣板橋地方法院檢察署檢察官
被　　　告　張傳成
上列被告因詐欺等案件，經檢察官提起公訴（99年度偵緝字第12
47號），被告於本院準備程序中就被訴事實為有罪之陳述，經詢
問當事人意見，合議庭裁定由受命法官依簡式審判程序獨任審理
，本院判決如下：
    主  文
張傳成共同犯詐欺取財罪，處拘役伍拾日，如易科罰金，以新臺
幣壹仟元折算壹日。扣案之彈簧磅秤壹台沒收。
    事  實
一、張傳成受僱於真實姓名年籍不詳綽號「通仔」之成年男子，
    以每日工資新臺幣（下同）1200元之代價，在臺北市○○區
    ○○街19號前之景美市場內擺攤販賣活蝦海鮮，為從事業務
    之人，其明知「通仔」所交付之彈簧磅秤（廠牌同欣）1 台
    業經他人調整，該磅秤經秤重後所顯示之重量高於實際重量
    （即俗稱之偷斤減兩），竟與「通仔」基於意圖為自己不法
    所有及行使違背定程度量衡之犯意聯絡，推由張傳成於民國
    98年8 月24日上午，在上開市場擺攤處，接續使用上開違背
    定程之磅秤秤重，販賣重量不足之活蝦予不知情之顧客共4
    、5 人，致該等顧客均陷於錯誤而交付每斤100 元之價金，
    共計收入約5 、600 元。嗣於同日上午某時，經濟部標準檢
    驗局（下稱標準檢驗局）因接獲民眾檢舉而派員前往景美市
    場進行衡器檢查，經分別以重量2 公斤、6 公斤之標準法碼
    進行檢測，張傳成所使用之上開彈簧磅秤顯示重量為4 公斤
    、12公斤，已超出法定檢查公差甚多，因而查悉上情，並扣
    得上開違背定程之彈簧磅秤1 台。
二、案經標準檢驗局函請臺灣板橋地方法院檢察署檢察官偵查起
    訴。
    理  由
一、按本件被告張傳成所犯係死刑、無期徒刑、最輕本刑為3 年
    以上有期徒刑以外之罪，其於本院準備程序中就被訴事實為
    有罪之陳述，經受命法官告知簡式審判程序之旨，並聽取其
    與公訴人之意見後，本院認無不得或不宜改依簡式審判程序
    進行之處，爰依刑事訴訟法第273 條之1 第1 項，裁定本件
    由受命法官獨任進行簡式審判程序，合先敘明。
二、上揭犯罪事實，業據被告坦承不諱，核與證人即標準檢驗局
    檢查人員洪育周、張榮昌於檢察官偵訊時具結證述之情節大
    致相符，復有標準檢驗局非自動衡器檢查紀錄表1 份、現場
    照片1 張、扣案彈簧磅秤檢測照片4 張附卷可稽（至檢察官
    起訴書雖引用臺北市市場處98年7 月2 日北市市街字第0983
    1467701 號函暨所附檢舉信1 份作為本案證據，惟因該檢舉
    信僅係檢舉景美市場內某無證違規攤販於98年6 月24日涉嫌
    販賣重量不足之活蝦予顧客一事，無從認定被告即為該攤販
    ，故上開臺北市市場處函暨所附檢舉信自無從作為證明被告
    犯罪事實之證據，附此敘明），足認被告自白與事實相符，
    本件事證明確，被告犯行堪予認定。
三、核被告所為，係犯刑法第208 條第2 項之業務行使違背定程
    之度量衡罪、同法第339 條第1 項之詐欺取財罪。被告與真
    實姓名年籍不詳綽號「通仔」之成年男子就上開犯行，均有
    犯意聯絡及行為分擔，皆為共同正犯。被告先後以上開違背
    定程之磅秤秤重，販賣重量不足之活蝦予數名顧客之行為，
    係在密切接近之時間、相同之地點實施，該數次業務行使違
    背定程之度量衡及詐欺取財行為間之獨立性極為薄弱，依一
    般社會觀念難以強行分離，顯均係基於單一犯意接續所為，
    侵害法益相同，應包括於一行為予以評價，該2 部分（業務
    行使違背定程之度量衡犯行及詐欺取財犯行）均為接續犯，
    應各論以一罪。又被告係以一行為同時觸犯前揭犯罪構成要
    件不同之2 罪，為想像競合犯，應依刑法第55條規定，從一
    重之詐欺取財罪處斷。爰審酌被告受僱於他人在市場販賣活
    蝦海鮮，為貪圖小利，竟使用不符實際重量之磅秤，以偷斤
    減兩之方式欺瞞消費者，行為實有不當，惟念被告犯後坦承
    犯行，態度尚可，所得利益非鉅，及其犯罪動機、目的、手
    段、所生危害等一切情狀，量處如主文所示之刑，並諭知易
    科罰金之折算標準，以資懲儆。扣案之彈簧磅秤1 台（廠牌
    同欣），係違背定程之衡器，應依刑法第209 條規定，不問
    屬於犯人與否，均宣告沒收之。
據上論斷，應依刑事訴訟法第273 條之1 第1 項、第284 條之1
、第299 條第1 項前段，刑法第28條、第339 條第1 項、第208
條第2 項、第55條、第41條第1 項前段、第209 條，刑法施行法
第1 條之1 ，判決如主文。
本案經檢察官李美金到庭執行職務。
中    華    民    國   100    年    2     月    18    日
                    刑事第十八庭  法  官  楊筑婷
以上證明與原本無異。
如不服本判決，應於判決送達後10日內敘明上訴理由，向本院提
出上訴狀（應附繕本），上訴於臺灣高等法院。其未敘述上訴理
由者，應於上訴期間屆滿後20日內向本院補提理由書「切勿逕送
上級法院」。
                                  書記官  傅淑芳
中    華    民    國   100    年    2     月    18    日
附錄本案判決論罪科刑法條：
中華民國刑法第208條
行使違背定程之度量衡者，處3 百元以下罰金。
從事業務之人，關於其業務犯前項之罪者，處6 月以下有期徒刑
、拘役或5 百元以下罰金。
中華民國刑法第339條
意圖為自己或第三人不法之所有，以詐術使人將本人或第三人之
物交付者，處5 年以下有期徒刑、拘役或科或併科1 千元以下罰
金。
以前項方法得財產上不法之利益或使第三人得之者，亦同。
前二項之未遂犯罰之。